【裁判字號】    99,訴,1932
【裁判日期】    990723
【裁判案由】    毒品危害防制條例
【裁判全文】
臺灣臺中地方法院刑事判決              99年度訴字第1932號
公  訴  人  臺灣臺中地方法院檢察署檢察官
被      告  乙○○
上列被告因毒品危害防制條例案件，經檢察官提起公訴（99年度
毒偵字第1639號），被告已就被訴事實為有罪之陳述，本院裁定
適用簡式審判程序，判決如下：
    主    文
乙○○施用第一級毒品，累犯，處有期徒刑玖月，扣案之第一級
毒品海洛因壹包（驗餘淨重零點零陸柒公克、內含第一級毒品海
洛因之包裝袋壹個）沒收銷燬；又施用第二級毒品，累犯，處有
期徒刑伍月。應執行有期徒刑壹年，扣案之第一級毒品海洛因壹
包（驗餘淨重零點零陸柒公克、內含第一級毒品海洛因之包裝袋
壹個）沒收銷燬。
    犯罪事實
一、乙○○前因施用毒品案件，經本院以94年度毒聲字第214 號
    裁定送觀察、勒戒後，認無繼續施用毒品之傾向，於民國94
    年5月2日觀察、勒戒執行完畢釋放，由臺灣臺中地方法院檢
    察署檢察官以94年度毒偵字第592 號為不起訴處分確定。又
    因施用毒品及違反槍砲彈藥刀械管制條例等案件，分別經本
    院以96年度訴字第598 號、96年度訴字第1976號，各判處有
    期徒刑11月、1年5月確定，該案因符合中華民國九十六年罪
    犯減刑條例之規定，經同院以96年度聲減字第511 號裁定減
    刑為有期徒刑5月15日、8月15日，上開2 案接續執行，於97
    年9月24日假釋出監，至98年3月27日縮刑假釋期滿，未經撤
    銷假釋，以已執行論。
二、乙○○仍不知悔改，於前開觀察、勒戒執行完畢釋放後5 年
    內，復基於施用第二級毒品甲基安非他命之犯意，於99年4
    月26日15時30分許，在臺中縣大雅鄉○○村○○○街46巷8
    號住處，以將甲基安非他命置入玻璃球內燒烤後，吸食煙霧
    之方式施用甲基安非他命1 次。另復基於施用第一級毒品之
    犯意，於99年4 月27日21時30分許，在臺中市火車站公用廁
    所內，以針筒注射血管之方式施用海洛因1次。嗣於99年4月
    27日23時10分許，在臺中市西屯區○○○○街103 號前，因
    另案通緝為警逮捕，在乙○○隨身背包內查獲海洛因1 包（
    驗餘淨重0.067 公克），並由員警經乙○○同意採驗尿液後
    ，呈現第一級毒品海洛因之代謝物嗎啡及第二級毒品甲基安
    非他命陽性反應，而查知上情。
三、案經臺中市警察局第六分局報告臺灣臺中地方法院檢察署檢
    察官偵查起訴。
    理    由
一、上開施用第一級毒品海洛因部分之犯罪事實，業據被告乙○
    ○於警詢、偵查及本院審理時坦承不諱；上開施用第二級毒
    品甲基安非他部分之犯罪事實，亦據被告於偵查（見偵查卷
    第33頁）及本院審理時坦承不諱。又其為警查獲後所採集之
    尿液送檢驗結果，呈嗎啡、甲基安非他命陽性反應，有中山
    醫學大學附設醫院檢驗科藥物檢測中心尿液檢驗報告1 份在
    卷可憑，復有扣案之海洛因1包可資佐證。而扣案之白粉1包
    經送行政院衛生署草屯療養院鑑驗結果，檢出第一級毒品海
    洛因成分（驗餘淨重0.067公克），有該院草寮鑑第0000000
    000號鑑定書1份附卷可稽（見偵查卷第30頁），足認被告之
    自白與事實相符，應堪採信。雖被告就施用第一級毒品海洛
    因之時間於偵查中供稱：99年4月27日下午4時30分許施用海
    洛因云云（見偵查卷第16頁）。惟被告係於99年4 月27日下
    午9 時30分，施用第一級毒品海洛因等情，業據被告於警詢
    及本院審理時供述甚詳（見警卷第9 頁、本院卷第17頁背面
    ），且被告當日所施用之海洛因（即查獲之海洛因），係於
    同日下午5 時30分，向綽號「阿九」之男子購買一情，亦據
    被告於警詢及本院審理時供述甚詳（見警卷第8 頁、本院卷
    第17 頁背面），是被告自不可能於當日下午4時30分許，即
    施用海洛因，故施用海洛因之時間，應為99年4月27日下午9
    時30分許，併此敘明。又被告前因施用毒品案件，經本院以
    94年度毒聲字第214 號裁定送觀察、勒戒後，認無繼續施用
    毒品之傾向，於民國94年5月2日觀察、勒戒執行完畢釋放，
    由臺灣臺中地方法院檢察署檢察官以94年度毒偵字第592 號
    為不起訴處分確定等情，亦有臺灣高等法院被告前案紀錄表
    足憑。綜上所述，本案事證明確，被告於觀察、勒戒執行完
    畢後，5 年內再施用海洛因、甲基安非他命之犯行，堪以認
    定。
二、查海洛因、甲基安非他命係分屬毒品危害防制條例第2條第2
    項第1款、第2款所列之第一、二級毒品，被告乙○○施用海
    洛因、甲基安非他命，核其所為係犯毒品危害防制條例第10
    條第1項、第2項施用第一、二級毒品罪。其因施用而持有海
    洛因、甲基安非他命之低度行為，為施用之高度行為所吸收
    ，均不另論罪。被告所犯之上開2 罪，犯意各別，行為互殊
    ，應予分別論罪，合併處罰。又被告曾因施用毒品及違反槍
    砲彈藥刀械管制條例等案件，分別經本院以96年度訴字第59
    8 號、96年度訴字第1976號，各判處有期徒刑11月、1年5月
    確定，該案因符合中華民國九十六年罪犯減刑條例之規定，
    經同院以96年度聲減字第511號裁定減刑為有期徒刑5月15日
    、8月15日，上開2 案接續執行，於97年9月24日假釋出監，
    至98年3 月27日縮刑假釋期滿，未經撤銷假釋，以已執行論
    ，有臺灣高等法院被告前案紀錄表1 份在卷可按，其受有期
    徒刑之執行完畢後，5 年以內故意再犯有期徒刑以上刑之本
    罪，為累犯，其所犯上開2 罪均應依法加重其刑。另被告雖
    供出其他毒品來源「阿峰」（現由檢察官偵辦中，基於偵查
    不公開，不予揭示全名及案情），然施用毒品犯罪係採一罪
    一罰，被告上開施用之第一級毒品海洛因係向綽號「阿九」
    之男子購買，且「阿九」並非其所供出「阿峰」等情，業據
    被告於本院審理時供述在卷，故不符「供出毒品來源」之要
    件，自不得援引毒品危害防制條例第17條第1 項之規定，予
    以減輕或免除其刑，附此敘明。爰審酌被告前有多次施用毒
    品犯行，經觀察、勒戒及刑罰之執行，仍未能自我克制以戒
    除毒癮，其施用毒品足以戕害自身健康，並生對於社會安全
    與公共秩序之潛在危害，惟念其犯罪後坦承犯行之態度等一
    切情狀，分別量處如主文所示之刑，並定其應執行之刑，以
    示懲儆。又扣案之海洛因1包（驗餘淨重0.067公克）為第一
    級毒品，及內含第一級毒品海洛因之包裝袋1 個，因沾有海
    洛因成分，且難以析離（因鑑定海洛因時，一般係以傾倒之
    方式，將包裝袋內之海洛因倒出與包裝袋分離而稱重，必要
    時亦會輔以刮杓取袋內粉末，然無論依上述何種方式分離，
    包裝袋內均會有極微量洛因殘留），故均應依毒品危害防制
    條例第18條第1 項前段之規定，沒收銷燬之；因鑑驗而滅失
    之毒品，則不予宣告沒收，併此敘明。
據上論斷，應依刑事訴訟法第273條之1第1項、第299條第1項前
段，毒品危害防制條例第10條第1項、第2項、第18條第1項前段
，刑法第11條、第47條第1項、第51條第5款，判決如主文。
本案經檢察官甲○○到庭執行職務。
中    華    民    國    99    年    7     月    23    日
                  刑事第十二庭  法  官  楊文廣
以上正本證明與原本無異。
如不服本判決應於收受判決後10日內向本院提出上訴書狀，並應
敘述具體理由；其未敘述上訴理由者，應於上訴期間屆滿後20日
內向本院補提理由書（均須按他造當事人之人數附繕本）「切勿
逕送上級法院」。
                                書記官  陳靖騰
中    華    民    國    99    年    7     月    23    日
附錄本判決論罪科刑法條全文
毒品危害防制條例第10條：
施用第一級毒品者，處六月以上五年以下有期徒刑。
施用第二級毒品者，處三年以下有期徒刑。

司法院資訊處製作；財團法人民間司法改革基金會備份。
